臺灣高雄地方法院刑事判決　　　　　　　95年度訴字第4624號
公　訴　人　臺灣高雄地方法院檢察署檢察官
被　　　告　甲○○
指定辯護人　本院公設辯護人丙○○、乙○○
上列被告因違反槍砲彈藥刀械管制條例案件，經檢察官提起公訴
（95年度偵字第30687號），本院判決如下：
    主  文
甲○○未經許可，寄藏可發射子彈具有殺傷力之改造手槍，處有
期徒刑參年貳月，併科罰金新臺幣陸萬元，罰金如易服勞役，以
新臺幣參仟元折算壹日。扣案之仿BERETTA 廠M9型半自動手槍製
造之改造手槍壹支（槍枝管制編號：0000000000號）沒收之。
    事  實
一、甲○○明知未經中央主管機關許可，不得寄藏可發射子彈具
    有殺傷力之各式槍砲及子彈，竟於民國94年9 月間某日，在
    高雄市○○區○○路之「光華夜市」路旁，受真實姓名年籍
    不詳，綽號「大肚仔」之成年男子（以下簡稱「大肚仔」）
    委託，代為寄藏「大肚仔」所有之仿BERETTA 廠M9型半自動
    手槍製造之改造手槍1 支（槍枝管制編號：0000000000號）
    、具殺傷力之改造子彈7 顆。甲○○於收受上開槍、彈後之
    同日即將上開槍、彈藏置於其位於高雄市苓雅區○○○路59
    之9 號5 樓住處之房間衣櫥內。嗣於95年11月21日下午3 時
    55分許，員警據報前往上址，經徵得甲○○之同意後實施搜
    索，在上址扣得上開改造手槍1 支、改造子彈7 顆，始悉上
    情。
二、案經高雄市政府警察局楠梓分局移送臺灣高雄地方法院檢察
    署檢察官偵查起訴。
    理  由
壹、證據能力部分：
    按被告以外之人於審判外之陳述，雖不符刑事訴訟法第159
    條之1 至第159 條之4 之規定，而經當事人於審判程序同意
    作為證據，法院審酌該言詞陳述或書面陳述作成時之情況，
    認為適當者，亦得為證據，刑事訴訟法第159 條之5 第1 項
    定有明文。本件檢察官、被告及辯護人對於本判決所引用高
    雄縣政府警察局林園分局委託鑑定之內政部警政署刑事警察
    局95年12月12日刑鑑字第0000000000號槍彈鑑定書及本院委
    託鑑定之內政部警政署刑事警察局96年2 月13日刑鑑字第09
    60018584號函之證據能力，於本院審判程序時，均表示同意
    作為本案證據使用，茲審酌上開書面陳述均係槍、彈鑑識人
    員依其所受專業訓練，按其鑑識槍、彈所得結果而為紀錄，
    上開書面陳述之信憑性已獲相當之擔保，且無不宜作為證據
    之情事存在，認依刑事訴訟法第159 條之5 第1 項規定，均
    得作為證據。
貳、實體部分：
一、前揭事實業據被告於警、偵中及本院審理時坦承不諱，並供
    稱：「大肚仔」因積欠伊新台幣（下同）二十二萬元之債務
    ，而於94年9 月間某日將本件扣案槍枝、子彈放在伊那裡，
    用以擔保債務，並稱日後將還錢來換回槍枝、子彈等語（見
    本院卷第9 頁、第45頁），復有扣案之改造手槍1 支、改造
    子彈7 顆足佐。又本件扣案之槍、彈經內政部警政署刑事警
    察局以性能檢驗法檢驗結果，認為：(一)送鑑定之改造90手槍
    1 支（槍枝管制編號0000000000號），認係由仿BERETTA 廠
    M9 型 半自動手槍製造之槍枝，係換裝土造金屬滑套及土造
    金屬槍管而成之改造手槍，機械性能良好，可擊發適用子彈
    ，認具殺傷力；(二)送鑑之子彈7 顆認均係土造子彈，均具直
    徑9mm 金屬彈頭，經全部試射，均可擊發，均具殺傷力等情
    ，有該局95年12月12日刑鑑定第0000000000號槍彈鑑定書1
    件、96年2 月13日刑鑑字第0960018584號函1 件在卷可稽（
    見偵卷第33頁、本院卷第37頁），是被告所受託寄藏之改造
    手槍1 支及改造子彈7 顆均對人體具有殺傷力，均為槍砲彈
    藥刀械管制條例所規定之管制物品，應堪是認。上開改造槍
    枝、子彈均係自被告住處房間衣櫥內所查扣，亦有卷附搜索
    扣押筆錄、扣押物品目錄表各1 件及現場照片8 幀足憑（見
    偵卷第11頁、第13頁、第18頁）。是以被告前開自白與事實
    相符，應屬可採。本件事證已臻明確，被告前開犯行洵堪認
    定。
二、核被告甲○○所為，係違反槍砲彈藥刀械管制條例第8 條第
    4 項未經許可寄藏其他可發射子彈具有殺傷力之槍枝罪及同
    條例第12條第4 項未經許可寄藏子彈罪。按寄藏之受託人受
    託代為保管，其保管本身所為之持為乃寄藏之當然結果，自
    宜僅就寄藏行為為包括之評價，不另就持有予以論罪，有最
    高法院74年台上字第3400號判例意旨可參。又被告同時寄藏
    改造手槍及子彈，係以一行為觸犯二罪名，為想像競合犯，
    應依刑法第55條之規定，從一重論以槍砲彈藥刀械管制條例
    第8 條第4 項之未經許可寄藏其他可發射子彈具有殺傷力之
    槍砲罪。爰審酌被告非法持有改造手槍及子彈，對於他人之
    身體、生命及社會治安、社會秩序造成潛在之危險與不安，
    惟念及其犯後坦承犯行，態度良好，復未持上開改造槍枝、
    子彈用以犯罪，其所寄藏之數量僅改造手槍1 支、改造子彈
    7 顆等一切情狀，量處如主文所示之刑，並諭知併科罰金新
    台幣六萬元，以資懲儆。另按，行為後法律有變更者，適用
    行為時之法律。但行為後之法律有利於行為人者，適用最有
    利於行為人之法律，刑法第2 條第1 項定有明文。經查，本
    件被告前開行為後，刑法第42條業經總統於94年2 月2 日修
    正公布，並依刑法施行法第10條之1 規定自95年7 月1 日起
    施行之，而修正前刑法第42條第2 項原規定「易服勞役以（
    銀元）一元以上三元以下，折算1 日。但勞役期限不得逾6
    個月」、同條第3 項則規定「罰金總額折算逾6 個月之日數
    者，以罰金總額與6 個月之日數比例折算」，且被告行為時
    之易服勞役折算標準，依修正前罰金罰鍰提高標準條例第2
    條前段（現已刪除）之規定，本係就其原定數額提高為100
    倍折算1 日，故被告行為時之易服勞役折算標準乃以銀元三
    百元（即新台幣九百元）折算1 日。惟修正後刑法第42條第
    3 項前段則規定：「易服勞役以新台幣一千元、二千元或三
    千元折算1 日。但勞役期限不得逾1 年」，乃就易服勞役之
    折算標準予以提高，並延長易服勞役之期限。又本件併科之
    罰金經依修正前、後之刑法第42條規定計算，均未逾修正前
    刑法第42條第3 項所定6 個月之易服勞役最高期限，是本件
    經比較刑法修正前、後所定之易服勞役折算標準，應以修正
    後之規定較有利於被告，故應依刑法第2 條第1 項前段，適
    用裁判時即修正後之刑法第42條第3 項規定。又本院審酌被
    告之教育程度僅國中畢業，且家境欠佳等情狀，爰就所處罰
    金刑部分，諭知如判決主文所示之易服勞役折算標準，以示
    懲儆。
三、本件扣案之改造手槍1 支（槍枝管制編號0000000000號）係
    可擊發適用子彈，具有殺傷力之槍砲，已如前述，係屬違禁
    物，應依刑法第38條第1 項第1 款之規定宣告沒收之。又子
    彈一經試射，則其彈藥部分已因擊發而燃燒殆盡，其餘部分
    亦裂解為彈頭及彈殼，已不具子彈之外型及功能，故本件扣
    案之改造子彈7 顆，均因送驗後試射而擊發，是其所遺留之
    彈殼已非違禁物，亦非被告所有之物，爰不予宣告沒收，附
    此敘明。
據上論斷，應依刑事訴訟法第299 條第1 項前段，槍砲彈藥刀械
管制條例第8 條第4 項、第12條第4 項，刑法第11條前段、第2
條第1 項但書、第55條、第42條第3 項、第38條第1 項第1 款，
判決如主文。
本案經檢察官董秀菁到庭執行職務。
中　　華　　民　　國　　96　　年　　4 　　月　　10　　日
                  刑事第八庭  審判長法　官  李政庭
                                    法  官  李育信
                                    法  官  賴文姍
以上正本證明與原本無異。
如不服本判決，應於收受送達後10日內向本院提出上訴書狀。
中　　華　　民　　國　　96　　年　　4 　　月　　10　　日
   　　　　　　　　　　　　　       書記官  王高山
附錄本案論罪科刑法條全文
槍砲彈藥刀械管制條例第8條
未經許可，製造、販賣或運輸鋼筆槍、瓦斯槍、麻醉槍、獵槍、
空氣槍或第4 條第1 項第1 款所定其他可發射金屬或子彈具有殺
傷力之各式槍砲者，處無期徒刑或5 年以上有期徒刑，併科新臺
幣1 千萬元以下罰金。
未經許可，轉讓、出租或出借前項所列槍枝者，處5 年以上有期
徒刑，併科新臺幣1 千萬元以下罰金。
意圖供自己或他人犯罪之用，而犯前二項之罪者，處無期徒刑或
7 年以上有期徒刑，併科新臺幣1 千萬元以下罰金。
未經許可，持有、寄藏或意圖販賣而陳列第1 項所列槍枝者，處
3 年以上10年以下有期徒刑，併科新臺幣700 萬元以下罰金。
第1項至第3項之未遂犯罰之。
槍砲彈藥刀械管制條例第12條
未經許可，製造、販賣或運輸子彈者，處1 年以上7 年以下有期
徒刑，併科新台幣500 萬元以下罰金。
未經許可，轉讓、出租或出借子彈者，處6 月以上5 年以下有期
徒刑，併科新台幣300 萬元以下罰金。
意圖供自己或他人犯罪之用，而犯前二項之罪者，處3 年以上10
年以下有期徒刑，併科新台幣700 萬元以下罰金。
未經許可，持有、寄藏或意圖販賣而陳列子彈者，處5 年以下有
期徒刑，併科新台幣300 萬元以下罰金。
第1項至第3項之未遂犯罰之。
